【裁判字號】    99,毒抗,49
【裁判日期】    990517
【裁判案由】    聲請觀察勒戒
【裁判全文】
臺灣高等法院高雄分院刑事裁定          99年度毒抗字第49號
抗  告  人
即  被  告  甲○○
上列抗告人因聲請觀察勒戒案件，不服臺灣高雄地方法院中華民
國99年4 月7 日裁定（99年度審毒聲字第446 號），提起抗告，
本院裁定如下：
    主  文
抗告駁回。
    理  由
一、本件抗告意旨略以：抗告人即被告甲○○對於法院裁定應入
    勒戒處所觀察勒戒，雖應知必須改過自新，重新做人，惟因
    被告只是一時好奇，不慎誤交損友而觸犯法律，懇請給予初
    犯者一個改過自新的機會。被告之父長期在越南經商，希望
    能在被告因車禍重創略微復原後，帶其到越南進行復健，以
    遠離損友，重新做人，且待在父親身邊，得協助被告步入正
    軌，盼日後能回饋社會，但如果進入勒戒所，必將留下紀錄
    ，致無法申請赴越南工作之良民證，將使一個從未犯過錯的
    被告喪失一個機會。敬請鈞院能給初犯者自新的機會，不要
    讓一個受過高等教育、正常家庭的被告成了社會的邊緣人，
    而喪失求生的慾望。請撤銷原裁定，重新審理云云。
二、按犯毒品危害防制條例第10條之罪者，檢察官應聲請法院裁
    定，令被告入勒戒處所觀察、勒戒，其期間不得逾2 月，同
    條例第20條第1 項定有明文。
三、經查，本件抗告人基於施用第二級毒品甲基安非他命之犯意
    ，於民國99年1 月11日上午11時至12時許，在高雄市「85大
    樓」之套房賃居處內，以燈泡燒烤之方式施用第二級毒品甲
    基安非他命1 次，嗣於99年1 月14日晚上9 時10分許，經警
    在高雄市前金區○○○路201 號前執行路檢勤務時，發覺形
    跡可疑，乃予攔查後，在抗告人身上查獲3 小包甲基安非他
    命而查獲上情。上開犯罪事實，業經抗告人於警詢時、檢察
    官偵查中自白不諱（見偵卷第13-15 頁、第37-38 頁），並
    有高雄市立凱旋醫院濫用藥物尿液檢驗報告及高雄市政府警
    察局新興分局查獲違反毒品危害防制條例案件犯嫌代碼對照
    表、濫用藥物尿液檢體監管記錄表各1 份附卷可稽（見上開
    卷第3 頁、第23-24 頁），復有甲基安非他命3 小包扣案可
    憑（見上開卷第4 頁扣押物品目錄表）。是抗告人施用第二
    級毒品甲基安非他命犯行，洵堪認定。又抗告人前未經觀察
    、勒戒乙節，亦有臺灣高等法院被告前案紀錄表1 份在卷可
    佐（見本院卷第12頁），自應依前揭規定，由檢察官聲請法
    院裁定，令抗告人入勒戒處所觀察、勒戒。
四、從而，原審依檢察官聲請裁定被告令入勒戒處所觀察、勒戒
    ，經核並無不合。抗告意旨以其誤交損友且目前尚因車禍而
    在復健中等情，請求撤銷原裁定更為適當之裁定云云，要屬
    抗告人平常之生活狀況與其家庭如何安排及個人照護之情形
    ，均與法律上應否施以觀察、勒戒並無關連，抗告人執此提
    起抗告指摘原裁定不當，自無理由，應予駁回。
據上論結，應依刑事訴訟法第412 條，裁定如主文。
中    華    民    國    99    年    5     月    17    日
                  刑事第三庭    審判長法  官  莊崑山
                                      法  官  張意聰
                                      法  官  莊松泉
以上正本證明與原本無異。
本裁定不得再抗告。
中    華    民    國    99    年    5     月    17    日
                                      書記官  葉淑華

司法院資訊處製作；財團法人民間司法改革基金會備份。
